【裁判字號】    99,簡上,41
【裁判日期】    990923
【裁判案由】    給付貨款
【裁判全文】
臺灣彰化地方法院民事判決  99年度簡上字第41號
上  訴  人  張淑玲即菁鴻實業社
訴訟代理人  丁○
被上訴人    永旭管理顧問有限公司
法定代理人  乙○○
訴訟代理人  丙○○
上列當事人間請求給付貨款事件，上訴人對於中華民國99年3月9
日本院北斗簡易庭第一審判決（98年度斗簡字第277號）提起上
訴，本院於民國99年9月9日言詞辯論終結，判決如下：
    主    文
上訴駁回。
第二審訴訟費用由上訴人負擔。
    事實及理由
一、被上訴人起訴主張：上訴人前於民國98年5月31日向訴外人
    謝武雄即大佑機械廠（下稱大佑機械廠）購買進料機、破袋
    出料機各一台，總貨款新台幣（下同）400,000元，大佑機
    械廠已於98年6月10日、98年7月10日分別交貨安裝完畢，嗣
    上訴人復於98年6月26日委託大佑機械廠就其所有之「儀電
    控制器舊品」整修，費用為16,500元，詎上訴人並未支付上
    開貨款及整修費用。因大佑機械廠已於98年9月7日將上開債
    權讓與被上訴人，被上訴人並於翌日以存證信函通知上訴人
    ，然上訴人迄仍未為給付，為此提起本件訴訟等語。並聲明
    ：(一)上訴人應給付被上訴人416,500元及自支付命令聲請狀
    （本院98年度司促字第15134號）繕本送達翌日起至清償日
    止，按年息百分之5計算之利息；(二)被上訴人願供擔保請准
    宣告假執行。
二、上訴人則以：上訴人前於98年4月27日以訴外人丁○為代理
    人，與代理大佑機械廠之訴外人陳俊榮（按另有偏名陳進得
    ，下稱陳俊榮）訂立買賣契約書，由上訴人以1,000,000元
    價格向大佑機械廠購買履帶輸送機、密度分離槽各1台，大
    佑機械廠另附贈一台600米輸送機，雙方並約定應於98年5月
    31日將貨物送至上訴人指定地點。詎上訴人付清價款後，迄
    98年5月31日大佑機械廠仍未交付上開機械，經丁○於同日
    前往大佑機械廠瞭解狀況時，陳俊榮始告知需再以400,000
    元加購進料機、破袋出料機，前開以1,000,000元購買之履
    帶輸送機及密度分離槽方得以陸續快速組裝，丁○為期機械
    儘快組裝完成，迫於無奈而於陳俊榮出具之報價明細上簽名
    ，忍痛再花費400,000元配合大佑機械廠組裝一系列機械，
    然陳俊榮仍遲至98年6月10日始交付上訴人追加購入之進料
    機及破袋出料機，並延至98年月23日始交付前開履帶輸送機
    及密度分離槽。豈料，經上訴人組裝驗收結果，因上訴人以
    1,000,000元購買之履帶輸送機、密度分離槽有原物料外漏
    、機組閉合不全等不具通常效用之瑕疵，外觀且出現破洞及
    生銹情形，惟經通知陳俊榮前來修繕以履行保固義務，陳俊
    榮竟遲遲不來，致上訴人之工廠不得不停工，造成上百萬元
    之損失。上訴人因此通知訴外人政俐工業有限公司報價，完
    成修繕之費用為529,000元。查上訴人工廠之機械操作流程
    係將欲粉碎之塑膠品送到向大佑機械廠購買之破袋進料機，
    再進入上訴人工廠自有之粉碎機，粉碎物品再透過向大佑機
    械廠購買之履帶輸送機送到密度分離槽，再送到上述大佑機
    械廠附贈之600米輸送機，再送到上訴人工廠自有之第二台
    粉碎機，並以上訴人工廠自有之機器洗過脫水之後即完成，
    故上開4台機械係需連結一起使用之機械，大佑機械廠出售
    上開4台機械予上訴人，係屬同一買賣契約，大佑機械廠交
    付之前開機械，既不具備通常效用，上訴人已給付1,000,00
    0元貨款，就剩餘之400,000元貨款自得行使同時履行之抗辯
    ，依民法第299條第1項之規定，並得以此項事由，對抗債權
    受讓人即被上訴人。再者，大佑機械廠就其給付之履帶輸送
    機、密度分離槽既應負物之瑕疵擔保責任，上訴人亦得在其
    修繕所需費用即529,000元之範圍內請求減少價金。又大佑
    機械廠附贈之600米輸送機因使用上有掉料之情形，經上訴
    人通知陳俊榮前來查看後，陳俊榮同意上訴人以40,000元向
    訴外人明晟機械工廠購買3M螺旋輸送機代替上開600米輸送
    機，並同意從貨款中扣除40,000元。而扣除前述減少金額後
    ，上訴人已無積欠任何貨款，被上訴人即無受讓對上訴人之
    債權之餘地。至於被上訴人請求之整修費用部分，則因陳俊
    榮迄未完成整修工作，其報酬請求權尚未發生，被上訴人亦
    無從受讓此項債權等語，資為抗辯。
三、原審審酌兩造提出之攻擊防禦方法後，判決被上訴人請求上
    訴人給付400,000元貨款部分勝訴，並就勝訴部分依職權宣
    告假執行，且酌定相當之擔保金額准上訴人供擔保後得免為
    假執行，另駁回被上訴人就整修費用16,500元之請求及假執
    行之聲請。上訴人就其敗訴部分不服提起上訴，並於本院聲
    明：(一)原判決不利於上訴人部分廢棄；(二)上開廢棄部分，被
    上訴人於第一審之訴及假執行之聲請均駁回。被上訴人對原
    審判決其敗訴部分未聲明不服，並於本院聲明：上訴駁回。
四、查上訴人於98年4月27日以1000,000元向大佑機械廠購買履
    帶輸送機、密度分離槽各一台，並約定大佑機械廠另附贈一
    台600米輸送機，上訴人已給付1,000,000元貨款，嗣上訴人
    於98年5月31日向大佑機械廠購買進料機、破袋出料機各一
    台，貨款總計400,000元，上訴人收受上開機器後，迄未支
    付400,000元貨款及被上訴人於98年9月7日自大佑機械廠受
    讓上開400,000元債權，並以存證信函通知上訴人之事實，
    有出貨單、報價明細、債權讓與契約書、存證信函及掛號郵
    件收件回執、買賣契約書、商業登記抄本等件為憑（見原審
    卷第11頁至第13頁、第19頁、第58頁至第63頁、第75頁），
    且為兩造所不爭執，堪信為真實。
五、被上訴人主張大佑機械廠既已依約交付上訴人以400,000元
    所購買之進料機、破袋出料機各一台，上訴人應給付400,00
    0元貨款等語，為上訴人所否認，並以前揭情詞置辯。是本
    件首應審究者，厥為上訴人以400,000元購買之進料機及破
    袋出料機，與前開以1,000,000元購買之履帶輸送機及密度
    分離槽，是否屬於同一買賣契約之標的物範圍，進而方得認
    上訴人能否以所購買之履帶輸送機及密度分離槽發生瑕疵為
    由，拒絕給付關於進料機、破袋出料機之貨款。經查，依卷
    附丁○代理上訴人與陳俊榮代理大佑機械廠於98年4月27日
    簽立之買賣契約書及丁○於98年5月31日簽名確認之大佑機
    械廠報價明細所示，足見該二筆交易非但訂約時間相差近一
    個月，且約定之買賣標的物、規格、交貨時間等均不同，實
    難謂上訴人與大佑機械廠確有合意將上開二筆交易所示物品
    作為同一買賣契約標的物範圍而履行之情形，則被上訴人辯
    稱該二筆交易係同一買賣契約等語，已非無疑，參以證人陳
    俊榮到庭證述：上訴人工廠是在做廢棄塑膠粉碎回收，將廢
    棄塑膠送進粉碎機或破碎機進行加工後將加工後的塑膠品賣
    給塑膠射出廠，至於要進入粉碎機或破碎機是要看所需要的
    大小。塑膠廢料進入破碎機或粉碎機之後，要經由與破碎機
    或粉碎機串連的履帶輸送機才能進入密度分離槽，密度分離
    槽之功用就是要透過水的密度讓比重比較輕的塑膠浮在上面
    ，其餘比重比較重的雜質如石頭等沈在下面，可容易取得所
    要的塑膠。上開1,000,000元買賣契約書及400,000元報價明
    細均是其與丁○接洽，是先簽1,000,000元買賣契約書，再
    簽400,000元報價明細。報價明細中所記載之進料機是用於
    粉碎機之進料，破袋出料機是用於破碎機的進料。上訴人係
    因所使用的機器比較舊，知道大佑機械廠有做同樣的產品給
    上訴人之同業，因為風評不錯，所以上訴人便以1,000,000
    元購買履帶輸送機及密度分離槽，98年5月份丁○到工廠參
    觀時，看到進料機後覺得不錯，表示要購買，並拜託其便宜
    出售，當時丁○又提到上訴人工廠原有輸送到破碎機之皮帶
    式輸送機已經壞掉不能使用，所以又另外要購買破袋出料機
    ，當天其與丁○便講好要以400,000元買賣，報價明細所載
    日期就是丁○到大佑機械廠工廠參觀的日期，當日是丁○到
    大佑機械廠工廠了解上開以1,000,000元所購機械之製造進
    度，無意中看到進料機、破袋出料機，自己表示要購買，其
    從未說過上訴人需再以400,000元加購進料機、破袋出料機
    ，前開以1,000,000元購買之履帶輸送機及密度分離槽方得
    以組裝使用，該二筆買賣交易並無關係等語明確（見本院卷
    第56頁反面至第57頁），足見上訴人係於98年4月27日先以1
    ,000,000元向大佑機械廠購買履帶輸送機及密度分離槽後，
    因於98年5月31日至大佑機械廠工廠，始另行決意以400,000
    元向大佑機械廠購買進料機及破袋出料機，堪認上訴人與大
    佑機械廠間就進料機、破袋出料機所訂立總貨款400,000元
    之買賣契約，與就履帶輸送機、密度分離槽所訂立總貨款1,
    000,000元之買賣契約，係先後分別訂立之不同買賣契約，
    況上訴人訴訟代理人丁○亦於本院自陳：400,000元買的進
    料機及破袋出料機其本來就有，當時僅需再買履帶輸送機、
    密度分離槽即可配合使用，嗣其至大佑機械廠之工廠時因陳
    俊榮推銷，才會再購買400,000元進料機、破袋出料機，否
    則其本來就有之機器何需再購買，因為機器可以不同廠牌組
    合，缺什麼再買什麼即可等語（見本院卷第68頁），益徵上
    開機器並不需一併購買，自難以上開機器有搭配使用之情形
    ，即遽認上述二筆交易屬同一買賣契約，上訴人前開辯稱，
    委無足取。又上訴人以400,000元購買之進料機及破袋出料
    機可以使用並無瑕疵，既經上訴人陳明無訛（見本院卷第68
    頁），則上訴人另以其所購買之履帶輸送機、密度分離槽有
    瑕疵為由，主張就本件被上訴人請求之400,000元貨款行使
    同時履行抗辯權及請求減少價金529,000元，並執以對抗受
    讓債權之被上訴人云云，自屬無據。
六、綜上所述，本件被上訴人本於前開受讓之買賣契約貨款債權
    ，請求上訴人給付貨款400,000元，及自支付命令聲請狀（
    本院98年度司促字第15134號）繕本送達翌日即98年10月8日
    起至清償日止，按年息百分之5計算之利息，為有理由，應
    予准許。原審判命上訴人如數給付，並依職權宣告假執行及
    免為假執行，於法並無不合。上訴意旨指摘原判決不當，求
    予廢棄改判，為無理由，應予駁回其上訴。
七、本件為判決基礎之事證已明，上訴人請求本院勘驗現場，並
    聲請訊問證人即明晟機械工廠負責人甲○○證明陳俊榮曾於
    98年7月18日打電話詢問購買3M螺旋輸送機之價金及何時交
    貨，表示陳俊榮有同意上訴人以40,000元向訴外人明晟機械
    工廠購買3M螺旋輸送機代替上開600米輸送機，並同意從貨
    款中扣除40,000元，另聲請訊問離職員工陳杉隆、許君年證
    明大佑機械廠指稱前往修理履帶輸送機、密度分離槽時因上
    訴人工廠大門關著而無法進入修改機械並非屬實等節，即無
    調查必要。兩造其餘之攻擊或防禦方法及未經援用之證據，
    經本院斟酌後，認為均不足以影響本判決之結果，自無逐一
    詳予論駁之必要，併此敘明。
八、據上論結，本件上訴為無理由，依民事訴訟法第436條之1第
    3項、第449條第1項、第78條，判決如主文。
中    華    民    國    99    年    9     月    23    日
                民事第三庭      審判長法  官  羅培昌
                                      法  官  洪榮謙
                                      法  官  尚安雅
以上正本係照原本作成。
本件不得上訴。
中    華    民    國    99    年    9     月    27    日
                                      書記官  陳文俊

司法院資訊處製作；財團法人民間司法改革基金會備份。
